---
title: "Score d'escarre en réanimation"
author: "Philippe MICHEL"
output:
  pdf_document:
    includes:
      in_header: tete.tex
    keep_tex: yes
    latex_engine: lualatex
    toc: yes
  html_notebook:
    fig_caption: yes
    theme: spacelab
  html_document:
    df_print: paged
    toc: yes
editor_options:
  chunk_output_type: console
---

# Protocole

Pour établir un score de gravté il faut disposer de variables toutes factorielles, idéalement binaires, sinon ordonnées avec peu de valeurs possibles. Ces variables seront toutes celles parraissant significatives avec un seuil assez élevé (p <0,2 par ex.).

Ensuite, sur un premeir groupe de patients pris dns l'échantillon total (autour de 1/3) on recherche par régression logistique une formule simple. Ensite on teste cette frmule sur le reste de l'échantillon voire unun pseudo échantillon beaucoup plus grand obtenu par bootstrap ou autre.

```{r setup, include= FALSE}
knitr::opts_chunk$set(echo = FALSE, warning = FALSE, message = FALSE)
# knitr::opts_chunk$set(echo = TRUE, warning = TRUE, message = TRUE)
```


```{r info}
library("thesisph")
library("psy")
library("tidyverse")
library("missMDA")
library("epicalc")
library("factoextra")
library("lubridate")
library("knitr")
library("ROCR")
# sessionInfo()
```

# Importation & mise en forme des variables
```{r debut}
tt <- debutph("data/base.csv")
tt$service_id <- as.factor(tt$service_id)
tt$escarrej <- as.factor(ifelse(tt$nb_esc_j>0,"oui","non"))
tt$esc.adm<- as.factor(ifelse(tt$esc.adm>0,"oui","non"))
ttc <- tt
```

# Facteurs de risque connus

Pour mémoire les facteurs de risque d'escarre mis en évidence dans Pressure sont (en plus de l'IGS II): 
- Sexe
- Alité 7jours avant l'admission
- Poids
- Albumine
- CRP
- Ventilation
- Corticoïdes
- maladie neurologique
- Type de nutrition


Pour mémoire, en régression, les facteurs retrouvés sont :
- Poids >  90 Kg
- Corticoïdes
- Maladie neurologique


# Recherche de seuils
Pour les variables numériques (poids, albumine, CRP), on recherche un seuil * significatif *  par les courbes de ROC.

Malheureusement ces trois variables ont des courbes ROC très plates sans seuil bien défini. Néanmoins des seuils un peu moins mauvais ont pu être trouvés : 
- Poids : 90 Kg
- Albumine: 23
- CRP : 90

```{r roc}
rocph <- function(zz,titre,cutx){
  ff <- prediction(zz,tt$escarrej)
  zz <- performance(ff,"tpr","fpr")
  plot(zz, colorize = TRUE, print.cutoffs.at = cutx, main = titre)
}
#
rocph(tt$poids_ad, "Escarre selon le poids", seq(40,140,20))
rocph(tt$alb, "Escarre selon l'albumine", c(10,20,25,30,35,40,50))
rocph(tt$crp, "Escarre selon la CRP", c(seq(20,140,20),seq(160,320,40)))
#
ttc$poids <- ifelse(tt$poids_ad<90,"bas","haut")
cc(ttc$escarrej,ttc$poids)
#
ttc$albumine <- ifelse(tt$alb<23,"bas","haut")
cc(ttc$escarrej, ttc$albumine)
#
ttc$crp<- ifelse(tt$crp,"bas","haut")
cc(ttc$escarrej, ttc$crp)
#
```

On dispose ainsi de variables factorielles simples, binaires pour tous les facteurs à étudier

# Régression logistique (préparatoire)

Pour ces travaux préparatoires j'utilise tout l'échantillon. Le protocole complet ne sear utilisé que lorsqu'un score semblera être meilleur. On lance la régression sur les variables retenues. 

```{r}
ll <- glm(escarrej ~
            alite.avant +
            sexe +
            poids + 
            albumine +
            crp +
            vent +
            cort +
            mal_ad + 
            nut,
          data = ttc,
          family = "binomial"
            )
summary(ll)
```
 Si on ne retint que les variables significatives on garde : alité avant, poids, corticoïdes, déficit neurologique. En donnant le même poids à toute les variables on obtient un score simple à quatre items noté de 0 à 4.
 
```{r}
sc1 = (ttc$alite.avant == "oui") +
     (ttc$poids == "haut") +
     (ttc$cort == "oui") + 
     (ttc$mal_ad == "oui") 
tzz <- table(sc1,tt$escarrej)
tsc1 <- tzz[,2]
ssc1 <- rowSums(tzz)
cpc <- NULL
binf <- NULL
bsup <- NULL
for (ll in 1:5){
  bzz <- binom.test(tsc1[[ll]],ssc1[[ll]])
  cpc <- c(cpc,round(bzz$estimate[[1]]*100,1))
  binf <- c(binf,round(bzz$conf.int[[1]]*100,1))
  bsup <- c(bsup,round(bzz$conf.int[[2]]*100,1))
  #lig <- paste0(pcx," [",binf,";",bsup,"]")
}
zz <- data.frame(0:4,cpc,binf,bsup)
names(zz) <- c("score","percent", "binf","bsup")
kable(zz)
ggplot(zz) +
  aes(x = score, y = percent, fill = score) +
  geom_bar(stat="identity") + 
  geom_errorbar(ymin = binf, ymax = bsup) +
  labs(title = "Score 1",
       x = "Score",
       y = " % escarres"
  ) + 
  theme_light() + 
  theme(plot.title = element_text(size= 12, face="bold"),
        axis.title.x = element_text(size= 12),
        axis.title.y = element_text(size= 12),
        axis.text.x = element_text(size= 12),
        axis.text.y = element_text(size= 12),
        legend.position = "none")
```
 
 
 