---
title: "Score d'escarre en réanimation"
author: "Philippe MICHEL"
output:
  html_document:
    df_print: paged
    toc: yes
  html_notebook:
    fig_caption: yes
    theme: spacelab
  pdf_document:
    #includes:
    #  in_header: tete.tex
    keep_tex: yes
    latex_engine: lualatex
    toc: yes
editor_options:
  chunk_output_type: console
---

# Protocole

Pour établir un score de gravité il faut disposer de variables toutes factorielles, idéalement binaires, sinon ordonnées avec peu de valeurs possibles. Ces variables seront toutes celles parraissant significatives avec un seuil assez élevé (p <0,2 par ex.).

La mise au point du score se fera sur les sujets de l'étude PRESSURE (1162 cas utilisables), la validation sur ceux de l'étude AWARE.

```{r setup, include= FALSE}
#knitr::opts_chunk$set(echo = FALSE, warning = FALSE, message = FALSE)
knitr::opts_chunk$set(echo = TRUE, warning = TRUE, message = TRUE)
```


```{r info}
library("thesisph")
library("psy")
library("tidyverse")
library("missMDA")
library("epicalc")
library("factoextra")
library("lubridate")
library("ROCR")
library("boot")
library("scores")
library("knitr")
sessionInfo()
```

# Importation & mise en forme des variables

On ne garde que les patients n'ayant pas d'escarre à l'admission.

```{r debut}
tt <- read.csv("data/base2.csv", header = TRUE)
tt <- subset(tt,tt$adm.escarre == "0")
tt <- tt[,-27]
tt$nutrition <- as.factor(ifelse(tt$nutrition == 1,"per.os","artificielle"))
tt$classification.risque <- fct_relevel(tt$classification.risque,"Pas de risque","Risque faible", "Risque moyen" )
ddad <- dmy(tt$date_ad)
ddj <- dmy(tt$date_et)
dj <- 1 + ddj - ddad
tt$dj <- as.numeric(dj)
ttc <- tt
#ttc$escarrej <- relevel(tt$escarrej,"non")
```

# Facteurs de risque connus

Pour mémoire les facteurs de risque d'escarre mis en évidence dans Pressure sont (en plus de l'IGS II) avec un seuil de significatibilité à 0,2: 

- Sexe
 - Poids
 - Albumine
 - CRP
 - Ventilation
 - Corticoïdes
 - maladie neurologique
 - Type de nutrition


Pour mémoire, en régression, les facteurs retrouvés sont :

- Poids >  90 Kg
- Corticoïdes
- Maladie neurologique


# Recherche de seuils
Pour les variables numériques (poids, albumine, CRP), on recherche un seuil * significatif *  par les courbes de ROC.

Malheureusement ces trois variables ont des courbes ROC très plates sans seuil bien défini. Néanmoins des seuils un peu moins mauvais ont pu être trouvés : 

- Poids : 90 Kg
- Albumine: 23
- CRP : 90
- Durée de séjour : 10

```{r roc}
rocph(tt$poids_ad, tt$escarrej, "Escarre selon le poids", seq(40,100,10))
rocph(tt$alb, tt$escarrej, "Escarre selon l'albumine", c(10,20,25,30,35,40,50))
rocph(tt$crp, tt$escarrej, "Escarre selon la CRP", c(seq(20,140,20),seq(160,320,40)))
#
ttc$poids <- as.factor(ifelse(tt$poids_ad<90,"bas","haut"))
cc(ttc$escarrej,ttc$poids)
#
ttc$albumine <- ifelse(tt$alb<23,"bas","haut")
cc(ttc$escarrej, ttc$albumine)
#
ttc$crp <- as.factor(ifelse(tt$crp<90,"bas","haut"))
cc(ttc$escarrej, ttc$crp)
#
# Durée de séjour
rocph(tt$dj, tt$escarrej,"Durée de séjour",c(0,5,10,15,20,30,50,100))
ttc$dj <- as.factor(ifelse(tt$dj<10,"bas","haut"))
```

On dispose ainsi de variables factorielles simples, binaires pour tous les facteurs à étudier

# Régression logistique

Ce calcul sera fait sur le groupe *dérivation* qu'il faut définir au préalable en tirant au sort 1/3 de l'échantillon.

```{r}
lgtt <- dim(tt)[1]
lgder <- floor(lgtt/3)
zz <- floor(runif(lgtt * 2, min = 1, max = lgtt))
zz <- unique(zz)
zz <- head(zz, lgder)
ttd <- tt[zz,] # groupe dérivation
ttv <- tt[-zz,] # groupe validation
```


## Sans pondération

### Calcul des variables à incorporer

```{r regression}
ll <- glm(as.numeric(escarrej) ~
           # alité.avant +
            # sexe +
            poids + 
            # ventilation +
            corticoïdes +
            déficit.neuro + 
            dj +
            crp ,
            # nutrition,
          data = ttc,
          family = "quasipoisson"
            )
logistic.display(ll, simplified = TRUE)
```
 Si on ne retient que les variables significatives on garde : poids, corticoïdes, déficit neurologique. En donnant le même poids à toute les variables on obtient un score simple à quatre items noté de 0 à 3.
 
```{r scoresans}
tt$sc1 = (ttc$crp == "haut") +
     (ttc$poids == "haut") +
     (ttc$corticoïdes == "oui") + 
     (ttc$déficit.neuro == "oui") 
# valscore(tt$sc1,tt$escarrej, "Score sans pondération")
```
 
## Avec pondération
 
 On applique une pondération basée sur les OD en gardant les mêmes items. On obtient donc 
 alite avant x 2 + poids x 2 + corticïdes  x 2 + deficit neuro  x 3
 
Le plus grand nombre de niveaux rend la lecture moins nette, il faudra prévoir des regroupements de niveau. 

```{r scoreavec}
tt$sc2 = (ttc$dj == "oui") * 13 +
  (ttc$crp == "oui") * 11 +
     (ttc$poids == "haut") * 9  +
     (ttc$corticoïdes == "oui") * 12 + 
     (ttc$déficit.neuro == "oui") * 15
# valscore(tt$sc2,tt$escarrej, "Score avec pondération")
```    

## Scores "habituels"
 
 Pour avoir un point de comparaison, voici la prédiction obtenue dans PRESSURE par l'échelle habituelle du service. Les résultats peuvent paraître corrects mais moins de 10 % des cas ont un risque faible & 1/3 un risque élevé soit une prédiction assez mauvaise avec des conséquences économiques importantes.
 
    
```{r schab}
tt$schab = as.numeric(tt$classification.risque)
# valscore(tt$schab,tt$escarrej, "Score avec pondération")
```
## Validation des seuils

Pour chacun des deux scores étudiés on cherche le moins mauvais seuil. 

## Score non pondéré


```{r seuil1}
# Seuil <=2
tt$seuil11 <- as.factor(ifelse(tt$sc1 > 1,"haut","bas"))
cc(tt$escarrej,tt$seuil11)
# Seuil <= 3
tt$seuil12 <- as.factor(ifelse(tt$sc1 > 2,"haut","bas"))
cc(tt$escarrej,tt$seuil12)
```

Le seuil <=3 semble plus discriminant avec 11 % [9,9;14,2] d'escarres dans le groupe à faible risque vs 48,9 % [33,7;64,2] dans le groupe à haut risque.

## Score pondéré
 En essayant tous les seuils possibles le meilleur OD est trouvé pour >=6 avec 12,0 % [10,0;14,2] d'escarres dans le groupe à bas risque vs 51,1 % [35,8;66,2] pour le groupe à haut risque. 
 
```{r seuil2}
    tt$seuil2 <- as.factor(ifelse(tt$sc2 > 5,"haut","bas"))
    cc(tt$escarrej,tt$seuil2)
```

# Conclusion  

Les scores proposés isolent plus de patients avec un risque faible que les échelles habituelles. Donc un intérêt économique (moins de patients chez qui utiliser des méthodes de préventrions complexes & chères).